【裁判字號】    98,交聲,2195
【裁判日期】    980930
【裁判案由】    聲明異議
【裁判全文】
臺灣高雄地方法院交通事件裁定      98年度交聲字第2195號
原處分機關  高雄市政府交通局
異  議  人  甲○○
上列異議人即受處分人因違反道路交通管理處罰條例案件，對於
高雄市政府交通局於民國98年6 月11日所為之裁決處分（原處分
案號：高市交裁字第裁32-BB0000000號）聲明異議，本院裁定如
下：
    主  文
異議駁回。
    理  由
一、按受處分人不服道路交通管理處罰條例第8 條所定主管機關
    所為之處罰者，得於接到裁決書之翌日起20日內，向管轄地
    方法院聲明異議；又交通法庭認聲明異議不合法律上之程式
    ，且其不合法律上之程式無從補正者，應以裁定駁回之，道
    路交通管理處罰條例第87條第1 項、道路交通案件處理辦法
    第18條前段分別定有明文。是受處分人自應依法於上開規定
    期間內向法院聲明異議，倘其逾期始行提出異議者，於法即
    有不合，法院自應裁定駁回，合先敘明。次按，依道路交通
    管理處罰條例第87條規定向管轄法院聲明異議之期間，自裁
    決送達之翌日起算，並得依法扣除在途期間；再處理違反道
    路交通管理事件，有關文書送達之程序，依行政程序法之規
    定，道路交通案件處理辦法第12條、違反道路交通管理事件
    統一裁罰基準及處理細則第5 條亦分別定有明文。另按，送
    達應於受送達人之住居所、事務所或營業所為之。於應送達
    處所不獲會晤應受送達人時，得將文書付與有辨別事理能力
    之同居人、受僱人或應送達處所之接收郵件人員，如無法送
    達於應受送達人或其同居人、受僱人或應送達處所之接收郵
    件人員，依行政程序法第74條規定，送達不能依第73條、第
    74條規定為之者，得將文書寄存送達地之地方自治或警察機
    關，並作送達通知書2 份，1 份黏貼於應受送達人住居所、
    事務所、營業所或其就業處所門首，另1 份交由鄰居轉交或
    置於該送達處所信箱或其他適當位置，以為送達。前項情形
    ，由郵政機關為送達者，得將文書寄存於送達地之郵政機關
    。寄存機關自收受寄存文書之日起，應保存3 個月。
二、原處分意旨略以：本件異議人即受處分人甲○○駕駛其所有
    車牌號碼XXP-216 號重型機車，於民國97年3 月27日下午 3
    時31分許，行經高雄市○○路與曾子路口時，明知前方交岔
    路口燈光號誌管制為紅燈，仍闖越紅燈，經高雄市政府警察
    局交通警察大隊以受處分人違反道路交通管理處罰條例第53
    條第1 項規定，拍照後逕行舉發，並令受處分人於97年5 月
    21日前到案，惟異議人逾越上開期限60日以上均未自行到案
    ，經原處分機關即高雄市政府交通局於98年6 月11日以受處
    分人違反道路交通管理處罰條例第53條第1 項、違反道路交
    通管理事件統一裁罰基準及處理細則第43條、第44條、第67
    條及違反道路交通管理事件統一裁罰基準表之規定為由，裁
    處罰鍰新台幣4,500 元，有高雄市政府警察局舉發違反道路
    交通管理事件通知單（高市警交相字第BB0000000 號）、高
    雄市政府交通局違反道路交通管理事件裁決書（高市交裁字
    第32-BB0000000號）各1 紙、違規採證照片2 張等件在卷可
    稽。
三、聲明異議意旨略以：異議人所有之機車車牌號碼、車型，與
    舉發照片中所指機車不同，原處分顯有違誤，請求撤銷原處
    分等語。
四、經查：受處分人甲○○於上開時、地之違規行為，經警照相
    後掣單舉發，嗣由原處分機關於98年6 月11日以高市交裁字
    第裁32-BB0000000號違反道路交通管理事件裁決書，依道路
    交通管理處罰條例第53條第1 項規定裁處異議人罰鍰新台幣
    4,500 元之處分，且上開裁決書已由郵政機關送達異議人位
    於高雄市○○區○○路132 巷1 弄10之2 號之戶籍地，俟因
    無法依行政程序法第72條、第73之規定送達，郵務人員乃於
    98年6 月24日，將上開裁決書寄存在高雄市小港郵局第75支
    局，並依行政程序法第74條第1 項規定製作通知書等情，有
    高雄市政府交通局送達證書1 紙在卷可稽，是以本件裁決書
    於98年6 月24日業已合法送達予異議人之事實，亦堪認定，
    欲聲明異議，應於接到裁決書之翌日起20日內，即於98年7
    月14日以前提出。惟異議人遲至98年7 月28日始具狀本院聲
    明異議，此有異議狀上之收文章可稽。是以，異議人聲明異
    議顯已逾20日之法定不變期間，參照前揭法律規定，異議人
    本件聲明異議於法未合，自應由本院裁定駁回。
五、另行政機關依行政程序法而為文書之送達，專依該法律之規
    定，且該法並無準用民事訴訟法或刑事訴訟法關於寄存送達
    自寄存之日起10日生效之規定，是則文書合法寄存送達後，
    當自寄存之日起即時生效，並非於寄存之日起算10日生效，
    或自受送達人實際領取文書之日起生效，附此敘明（臺灣高
    雄高等行政法院94年度訴字第720 號裁定、臺灣高等法院97
    年法律座談會交通案件第42號、第43號提案及審查意見併參
    ）。
六、依道路交通案件處理辦法第18條前段，爰裁定如主文。
中    華    民    國    98    年    9   月    30     日
                  交通法庭    法  官  張琬如
以上正本證明與原本無異。
如不服本裁定，應於收受送達後5 日內向本院提出抗告狀。
中    華    民    國    98    年    10    月    1     日
                              書記官  劉甄庭


司法院資訊處製作；財團法人民間司法改革基金會備份。
